【裁判字號】    99,軍上,3
【裁判日期】    990420
【裁判案由】    違反毒品危害防制條例等
【裁判全文】
臺灣高等法院高雄分院刑事判決           99年度軍上字第3號
上  訴  人
即  被  告    甲○○
上列上訴人因違反毒品危害防制條例案件，不服國防部高等軍事
法院高雄分院98年度上訴字第066 號中華民國99年2 月1 日第二
審判決（起訴案號：國防部南部地方軍事法院檢察署98年度毒偵
字第051 、076 號，一審案號：國防部南部地方軍事法院98年訴
字第098 號），提起上訴，本院判決如下：
    主  文
上訴駁回。
    理  由
一、按軍事審判法第181 條第5 項規定，當事人不服高等軍事法
    院宣告有期徒刑之上訴判決者，得以判決違背法令為理由，
    向高等法院提起上訴。是當事人向高等法院提起上訴，應以
    高等軍事法院宣告有期徒刑之上訴判決違背法令為理由，係
    屬法定要件，如果上訴理由狀並未依據卷內訴訟資料，具體
    指摘原判決不適用何種法則或如何適用不當，或所指摘原判
    決違法情事，顯與法律規定得向高等法院提起之上訴理由不
    相適合，均應認其上訴違背法律上之程式，予以駁回。
二、本件原判決認定上訴人即被告（下稱被告）甲○○係聯勤高
    雄甲型聯合保修廠工兵所二兵車輛電氣修護（民國97年12月
    22日入伍，義務役），明知甲基安非他命、愷他命分別為毒
    品危害防制條例第2 條第2 項第2 款、第3 款所定第二級毒
    品及第三級毒品，不得非法持有、販賣及施用, 其於入伍服
    役前之民國（以下同）97年11月底某日，被告甲○○因積欠
    民人陳正坤新臺幣（以下同）1,500 元債務，被告歸還該筆
    欠款後，陳正坤另交付現金3,000 元予被告，要求被告向章
    峰銘，以3,000 元之價格代購第二級毒品甲基安非他命1 公
    克供己施用，適被告甲○○欲向章峰銘販入第三級毒品愷他
    命，供自己用來販售牟利，被告甲○○遂基於幫助陳正坤施
    用第二級毒品之犯意，向章峰銘購得第二級毒品甲基安非他
    命1 公克，並依約於高雄市○○路「酷酷龍遊藝場」內交付
    予陳正坤施用殆盡。另被告甲○○基於販賣第三級毒品愷他
    命牟利之犯意，於97年7 月至11月間，向章峰銘在其住處即
    高雄市○○區○○街88號交易，均以4,000 元之價格販入淨
    重10公克愷他命4 次；復於97年10月至11月間，向洪羽在高
    雄市○○區○○路、平等路口之麥當勞速食店門口交易，均
    以400 元之價格販入淨重1 公克愷他命3 次；又於97年11月
    至12月間，向林澄煒在其住處即高雄市○○區○○街10 巷2
    號2 樓之3 房間內交易，均以400 元之價格販入淨重1 公克
    愷他命3 次，旋自97年7 月起至12月止，以自己所有之NOKI
    A 紅色2650型行動電話（內含門號：0000000000號，未扣案
    ）為聯絡工具，於附表所列之時間及地點，以每包1 公克（
    含袋）400 元至500 元之價格分別販賣第三級毒品愷他命予
    連千閔、黃詩涵、黃敬元及卓偉聖等4 人共11次（販賣時間
    、地點詳如附表）。嗣高雄市政府警察局刑事警察大隊員警
    因偵辦他案而循線於98年2 月20日發覺被告甲○○涉有販賣
    毒品之情事，乃於98年4 月4 日持臺灣高雄地方法院所開立
    之搜索票，搜索被告甲○○之高雄市○○區○○里○ 鄰○○
    街202 巷22號住處，查扣被告甲○○用來分裝第三級毒品之
    夾鏈袋1 盒（內裝59個）及記帳用之便條紙1 張，隨即將被
    告逮捕，經該大隊解送臺灣高雄地方法院檢察署偵辦，該署
    檢察官訊問後，發覺被告甲○○為現役軍人，隨即由該大隊
    轉送國防部南部地方軍事法院檢察署偵辦，被告甲○○於偵
    查期間，並供出其取得第二、三級毒品之來源，且經警方循
    線查獲林澄煒販賣毒品案（由臺灣高雄地方法院檢察署偵辦
    ）等事實，業據被告甲○○對於向証人章峰銘、洪羽及林澄
    煒，以淨重1 公克400 元之價格販入第三級毒品愷他命，並
    於附表所列之時間及地點，分裝後含袋重1 公克400 元至50
    0 元不等之價格，賣出第三級毒品愷他命予黃敬元等人之事
    實，均已坦白承認，並經證人陳正坤取得毒品係供己施用，
    及証人黃敬元、連千閔、卓偉聖及黃詩涵於偵查中到庭，就
    何時、地、如何以每1 公克400 元至500 元之價格向被告甲
    ○○購買第三級毒品愷他命等情結證屬實，此分別有上述證
    人偵查筆錄附卷可稽（毒偵字第51號偵查1 卷第141 頁至第
    143 頁，毒偵字第76號偵查卷第78頁至第80頁、第86頁至第
    88頁、第93頁至第96頁），上開證人均有施用第三級毒品愷
    他命之經驗，渠等因向被告甲○○購買第三級毒品愷他命，
    施用後均能確認被告交付之毒品為愷他命無誤，方才一再向
    被告購買第三級毒品愷他命，復有在被告甲○○住處搜索扣
    得之夾鏈袋1 盒（內裝59個）及便條紙1 張在案足憑，被告
    坦承夾鏈袋係其所有，供其賣出第三級毒品愷他命分裝使用
    ，而便條紙係其賣出第三級毒品愷他命記帳使用，足認被告
    甲○○幫助陳正坤施用第二級毒品，及被告甲○○有販賣第
    三級毒品愷他命營利之事實，故被告以營利之目的販入第三
    級毒品愷他命，並賣出該毒品牟利等11罪之犯行，事證明確
    ，原審因而適用毒品危害防制條例第4 條第3 項、第10條第
    2 項、第17條、第19條第1 項，刑法第2 條第1 項但書、第
    11條、第30條、第51條第5 款規定，論處被告甲○○罪刑，
    並定其應執行刑為有期徒刑8 年，並諭知被告販賣第三級毒
    品所得之價金如附表金額欄所載，共計1 萬900 元係被告犯
    罪所得之財物，門號：0000000000號SIM 卡1 張、NOKIA 紅
    色2650型行動電話1 支（均未扣案），扣案之夾鏈袋1 盒（
    內裝59個）及便條紙1 張，均屬被告甲○○所有且係供犯罪
    所用之物，NOKIA 紅色2650型行動電話1 支（含門號000000
    0000號SIM 卡1 張）雖經被告甲○○表示已交上游毒販林澄
    煒使用，然無證據能證明該行動電話業已滅失，均應依毒品
    危害防制條例第19條第1 項規定諭知沒收，如一部或全部不
    能沒收時，NOKIA 紅色2650型行動電話1 支（含門號000000
    0000號SIM 卡一張）追徵其價額，販賣毒品所得新臺幣1 萬
    900 元以其財產抵償之，原判決已依憑卷內訴訟資料詳予
    明所憑之證據及認定之理由，從形式上觀察，並無違背法令
    之情。
三、上訴意旨以伊已坦白承認並供出上游，原審判處8 年稍嫌過
    重云云，對於原判決究竟如何違背法令，並未依據卷內資料
    為具體指摘，顯與法律規定得為第三審上訴理由之違法情形
    ，不相適合，其上訴違背法律上之程式，應予駁回。
據上論結，應依軍事審判法第206 條第1 項但書，刑事訴訟法第
395 條前段，判決如主文。
中    華    民    國    99    年    4     月    20    日
                  刑事第八庭    審判長法  官  洪兆隆
                                      法  官  郭玫利
                                      法  官  張盛喜
以上正本證明與原本無異。
不得上訴。
中    華    民    國    99    年    4     月    20    日
                                      書記官  黃一秋
附表
┌────────────────────────────────────┐
│                甲○○販賣第三級毒品之犯罪時間等一覽表                  │
├─┬────────┬──────────┬────┬────┬────┤
│項│時間            │地點                │對象    │數量    │金額    │
│次│                │                    │        │(克)    │(元)    │
├─┼────────┼──────────┼────┼────┼────┤
│1 │97年7月間（詳細 │高雄市○○路福山國中│連千閔  │ 1      │500     │
│  │日期不詳）      │旁7-11便利商店      │        │        │        │
├─┼────────┼──────────┼────┼────┼────┤
│2 │97年8月間（詳細 │高雄市○○路福山國中│連千閔  │ 1      │500     │
│  │日期不詳）      │旁7-11便利商店      │        │        │        │
├─┼────────┼──────────┼────┼────┼────┤
│3 │97年10月上旬晚上│高雄市三民區鼎中里1 │黃詩涵  │ 1      │400     │
│  │（詳細日期不詳）│鄰鼎山街202巷22號內 │        │        │        │
├─┼────────┼──────────┼────┼────┼────┤
│4 │97年10月中旬晚上│高雄市三民區鼎中里1 │黃詩涵  │ 1      │400     │
│  │（詳細日期不詳）│鄰鼎山街202巷22號內 │        │        │        │
├─┼────────┼──────────┼────┼────┼────┤
│5 │97年10月中旬晚上│高雄市三民區鼎中里1 │黃詩涵  │ 1      │400     │
│  │（詳細日期不詳）│鄰鼎山街202巷22號內 │        │        │        │
├─┼────────┼──────────┼────┼────┼────┤
│6 │97年10月下旬晚上│高雄市三民區鼎中里1 │黃詩涵  │ 1      │400     │
│  │（詳細日期不詳）│鄰鼎山街202巷22號內 │        │        │        │
├─┼────────┼──────────┼────┼────┼────┤
│7 │97年11月間（詳細│高雄市三民區鼎中里1 │黃敬元  │ 5      │2500    │
│  │日期不詳）      │鄰鼎山街202巷22號門 │        │        │        │
│  │                │口                  │        │        │        │
├─┼────────┼──────────┼────┼────┼────┤
│8 │97年11月間（詳細│高雄市○○區○○路35│黃敬元  │ 5      │2500    │
│  │日期不詳）      │之1號3樓門口        │        │        │        │
├─┼────────┼──────────┼────┼────┼────┤
│9 │97年11月間（詳細│高雄市○○路與大昌路│黃敬元  │ 5      │2500    │
│  │日期不詳）      │交岔口              │        │        │        │
├─┼────────┼──────────┼────┼────┼────┤
│10│97年11月間下午（│高雄市三民區鼎中里1 │卓偉聖  │ 1      │400     │
│  │詳細日期不詳）  │鄰鼎山街202巷22號門 │        │        │        │
│  │                │口巷子內            │        │        │        │
├─┼────────┼──────────┼────┼────┼────┤
│11│97年12月間下午（│高雄市三民區鼎中里1 │卓偉聖  │ 1      │400     │
│  │詳細日期不詳）  │鄰鼎山街202巷22號門 │        │        │        │
│  │                │口巷子內            │        │        │        │
└─┴────────┴──────────┴────┴────┴────┘

司法院資訊處製作；財團法人民間司法改革基金會備份。
